臺灣臺北地方法院交通事件裁定　　　　　　　　九十二年度交聲更(二)字第五一號
　　原處分機關　台北市交通事件裁決所
　　異　議　人
　　即受處分人　甲○○
右列受處分人因違反道路交通管理處罰條例事件，對於臺北市交通事件裁決所中華民
國九十一年八月二十三日所為之處分（原處分案號：北市裁三字第駕裁二二─ＡＴ0
000000號），聲明異議，經本院於九十一年十月七日以九十一年度交聲字第一
三三四號裁定駁回受處分人之聲明異議後，受處分人不服提起抗告，經臺灣高等法院
第二次裁定撤銷發回，本院更為裁定如左：
    主      文
異議駁回。
    理      由
一、按汽車駕駛人臨時停車有左列情形之一者，處新台幣（下同）三百元以上六百元
    以下罰鍰：不依順行之方向，或不緊靠道路右側，或單行道不緊靠路邊或併排臨
    時停車者，道路交通管理處罰條例第五十五條第四款定有明文。次按所謂臨時停
    車係指車輛因上、下人、客，裝卸物品，其引擎未熄火，停止時間未滿三分鐘，
    保持立即行駛之狀態，同條例第三條第九款亦有明定。
二、原處分意旨略以：異議人即受處分人甲○○於民國九十一年三月二十八日十六時
    二十五分許，駕駛車號ＣＩ–九七二一號自小客車，在台北市○○路一○二號前
    （舉發通知單及裁決書均誤載為台北市○○路○段）經警舉發「併排臨時停車」
    違規，依違反道路交通管理處罰條例第五十五條第四款規定處罰鍰六百元。
三、聲明異議意旨略以：受處分人於九十一年三月二十八日十六時二十五分、台北市
    ○○路○段並無併排停車之違規事實，因當時係停放在台北市○○路一○二號前
    ，又本件交通部公路總局台北區監理所已於九十一年七月四日以北監五字第四○
    –ＡＴ0000000號裁決處裁罰，伊並於二十日內提出異議在案，為何又以
    北市裁三字第駕裁二二–ＡＴ0000000號裁決書重覆裁決？再者，本案在
    非幹道之試院路兩旁劃有停車格，二十四小時停滿車輛，除非適有車輛要離開，
    否則無法緊靠路邊停車，亦為交通執法者己所不能緊靠路邊停車，反要求他人做
    到，豈非只許州官放火，不許百姓點燈？而兩側商家為維生計，緊急補送貨物情
    況下，與計程車搶救傷患有何差別？在引擎未熄火，僅短暫併排臨時停車卸貨，
    於情、於理並無故意或過失，實乃緊急不得已狀況下，於法應為所許，提出異議
    請求為免罰之裁判。
四、經查：
  (一)本件ＣＩ–九七二一號車主潘蔡富士前因本件併排臨時停車之違規事件，經交通
    部公路總局臺北區監理所於九十一年七月四日以北監五字第裁四○–ＡＴ000
    0000號違反道路交通管理事件裁決書裁處罰鍰六百元，經潘蔡富士於九十一
    年七月十二日提出本件異議人甲○○出具之申請書，證明違規當時之駕駛人係甲
    ○○，向臺北區監理所提出異議，經臺北區監理所以九十一年七月二十二日九一
    –四五三–一–一六八二○號函，認定未逾應到案日期，並依違反道路交通管理
    事件統一裁罰標準及處理細則第二十四條規定，同意將本件違規事件歸責於駕駛
    人即本件異議人甲○○，再以九十一年七月三十一日以九一–四五三–一–一八
    一三八號函將本件交通事件轉送所管之臺北市交通事件裁決所辦理，臺北市交通
    事件裁決書依臺北區監理所轉送前開違規資料，以九十一年八月二十三日北市裁
    三字第駕裁二二–ＡＴ○○六一六三號裁定書裁罰受處分人甲○○罰鍰六百元，
    此有前開交通部公路總局臺北區監理所九十一年七月四日北監五字第裁四○–Ａ
    Ｔ0000000號違反道路交通管理事件裁決書（見本院卷附之交通部公路總
    局台北區監理所九十三年七月十九日北監自字第○九三–六○–二○四四四號函
    附之裁決書影本）、臺北市交通事件裁決所九十一年八月二十三日北市裁三字第
    駕裁二二–ＡＴ0000000號違反道路交通管理事件裁決書（見九十一年度
    交聲字第一三三四號卷宗第十二頁）、申訴書影本（九十一年度交聲字第一三三
    四號卷宗第十八頁）及臺北區監理所函文在卷可參。是臺北市交通事件裁決所依
    臺北區監理所轉送前開違規資料，以九十一年八月二十三日北市裁三字第駕裁二
    二─ＡＴ0000000號裁決書裁罰受處分人甲○○六百元罰鍰，自無受處分
    人所謂一事兩罰情形，合先敘明。
  (二)次查，經本院前向台北市政府警察局文山第一分局調取本件交通違規事件之採證
    相片，經檢視該幀相片顯示之拍照日期所示，車號ＣＩ–九七二一號自小客車於
    九十一年三月二十八日十六時二十五分許，確實有於臺北市○○區○○路一○二
    號前併排臨時停車之情形，並據上開違規情事之舉發員警陳明傑查證無訛，此有
    報告乙份在卷可稽，異議人空言否認於採證當時有併排臨時停車云云，非但與該
    幀採證相片所情形不合，亦與異議人親自向臺北區監理所自敘確由其駕駛併排臨
    停之前開申請書內容相左，則異議人前開辯詞，顯係卸責之詞，不足採信。
  (三)雖異議人辯稱其當時並未熄火云云，惟異議人既有併排事實，業如前述，縱其車
    子尚未熄火，仍無礙其併排臨時停車行為之成立，且汽車併排臨停，佔用車道，
 　 顯會影響行車之安全，受處分人為用路人，應能瞭解，因此縱如異議人所陳其車
    子尚未熄火，仍將危害公共行車之安全，而無法解免「臨時併排停車」之行為。
  (四)再按，消防車、警備車、救護車、工程救險車：：：等車輛，於執行任務時，其
    臨時停車及停車地點得不受汽車臨時停車之限制，道路交通安全規則第一百十三
    條定有明文。異議人將其為私益補送貨物之臨時併排停車違規情節，類比為前開
    為公益之公務車臨時停車情形，顯有未洽，亦無足採。
五、本件違規事實明確，原處分機關援引首揭規定，裁處罰鍰六百元並無不當，本件
    異議為無理由，應予駁回。
六、據上論斷，應依道路交通案件處理辦法第十九條，裁定如主文。
中　　　華　　　民　　　國　　九十三　　年　　　十一　　　月　　 八 　　日
                                      臺灣臺北地方法院刑事第十三庭
                                          法  官 陳慧萍
右正本證明與原本無異。
如不服本裁定，應於送達後五日內，向本院提出抗告狀。
                                          書記官 何適熹
中　　　華　　　民　　　國　　九十三　　年　　　十一　　　月　　九　　日
